臺灣高等法院高雄分院刑事判決　　　　94年度上訴字第1201號
　　上　訴　人　臺灣屏東地方法院檢察署檢察官
　　被　　　告　丙○○
上列上訴人因被告搶奪案件，不服臺灣屏東地方法院94年度訴字
第464 號中華民國94年7 月4 日第一審判決（起訴案號：臺灣屏
東地方法院檢察署94年度偵字第1794號、第1984號，及同署檢察
官移送併辦：94年度偵字第2509號），提起上訴，及移送本院併
辦（台灣屏東地方法院檢察署94年度偵字第3410號），本院判決
如下：
    主  文
原判決關於丙○○部分撤銷。
丙○○共同連續意圖為自己不法之所有，而搶奪他人之動產，處
有期徒刑壹年陸月。
    事  實
一、丙○○前因搶奪案件，經臺灣屏東地方法院於民國91年10月
    30日以91年度訴字第651 號判處有期徒刑1 年2 月確定，又
    因違反毒品危害防制條例，經法院分別判處有期徒刑7 月、
    3 月，定應執行刑為有期徒刑1 年10月，於92年8 月12日入
    監執行，並於93年10月7 日縮短刑期假釋出監（迄94年5 月
    16日縮刑期滿，未構成累犯）。
二、丙○○猶不知悔改，與林春元或林志全共同基於意圖為自己
    不法所有之概括犯意聯絡，連續為下列搶奪行為：
  (一)丙○○與林春元（原審另案審理中）共同意圖為自己不法所
    有，基於搶奪之犯意聯絡，由林春元騎乘其自屏東市基督教
    醫院附近竊得車牌號碼不詳（未懸掛車牌）之機車搭載丙○○，於94年3 月18日22時10分許，在屏東縣屏東市○○路68
    8 號巷口，趁丁○○騎乘機車至該巷口待轉，未及防範之際
    ，由丙○○自後方出手奪取丁○○所有置於機車踏板上之皮
    包1 個（內有現金新臺幣〈下同〉3,000 餘元、駕照、晶片
    卡、信用卡及存摺等財物），得手後旋即騎乘上開機車逃逸
    ，搶得之現金2 人平分花用殆盡，其餘物品則丟棄於屏東縣
    麟洛鄉公墓旁之大排水溝內。
  (二)丙○○復承前犯意，與林志全共同意圖為自己不法所有，基
    於搶奪之概括犯意聯絡，由林志全騎乘其向昇興機車出租行
    租得之車牌號碼CN5-226 號之重型機車搭載丙○○，於94年
    3 月28日上午8 時40分許，在屏東縣屏東市○○○路及民和
    路交岔路口即民和國小後方，趁甲○○騎乘機車至該處，未
    及防備之際，由丙○○自後方出手奪取甲○○所有置於機車
    前方踏板處之皮包1 個（內有現金36,000元、金融卡、提款
    卡、手機1 支、身分證、健保卡、駕照、行照、印章20枚、
    銀行定期存款單等物）。
  (三)丙○○與林志全復承前搶奪之犯意，於94年4 月3 日上午9
    時許，趁乙○○獨自1 人行走於屏東縣屏東市○○里○○路
    旁巷子內，不及防備之際，以相同手法奪取乙○○所有之皮
    包1 個（內有現金12,000元、化妝品、鑰匙等物），丙○○
    等2 人先後2 次搶奪得手後，均旋騎乘上揭機車逃逸，搶得
    之現金2 人平分花用殆盡，其餘物品則丟棄於屏東縣屏東市
    ○○街前之大排水溝內。
  (四)丙○○與林春元2 人，共同承前為自己不法所有之犯意聯絡
    ，由林春元駕機車附載丙○○，於民國94年3 月16日晚上22
    時10分許，在屏東市古松西巷681 號前，見李盈慧正打開機
    車行李座取皮包之際，以同上之手法搶奪該皮包（內有現金
    3000元、手機、身分證），得手後，除現金朋分花用殆盡外
    ，餘隨即棄置於屏東市殺蛇溪內。嗣為警於94年4 月5 日，
    在屏東市○○路與民生路口，查獲林志全而循線查獲上情。
三、案經屏東縣警察局移送及屏東縣警察局屏東分局報請臺灣屏
    東地方法院檢察署檢察官偵查起訴及屏東縣警察局屏東分局
    報請同署檢察官移送原審及本院併案審理。
    理  由
甲、程序方面：
    按被告以外之人（包括證人、鑑定人、告訴人、被害人及共
    同被告等）於審判外之陳述雖不符刑事訴訟法第159 條之1
    至之4 等4 條之規定，而經當事人於審判程序同意作為證據
    ，法院審酌該言詞陳述或書面陳述作成時之情況，認為適當
    者，亦得為證據；當事人、代理人或辯護人於法院調查證據
    時，知有刑事訴訟法第159 條第1 項不得為證據之情形，而
    未於言詞辯論終結前聲明異議者，視為有前項之同意，同法
    第159 條之5 定有明文。立法意旨在於傳聞證據未經當事人
    之反對詰問予以核實，原則上先予排除。惟若當事人已放棄
    反對詰問權，於審判程序中表明同意該等傳聞證據可作為證
    據；或於言詞辯論終結前未聲明異議，基於尊重當事人對傳
    聞證據之處分權，及證據資料愈豐富，愈有助於真實發見之
    理念，且強化言詞辯論主義，使訴訟程序得以順暢進行，上
    開傳聞證據亦均具有證據能力。本件證人林志全、林春元、
    丁○○、甲○○、乙○○、包美珠、李盈慧固均曾於警詢中
    或偵查中為陳述，其性質雖屬傳聞證據，惟其等未再於法院
    審理中為陳述，且查無符合同法第159 條之1 至之4 等前4
    條之情形，其等所為之上開警詢筆錄及偵查筆錄內容，業經
    本院審理時予以提示並告以要旨，且各經檢察官及被告表示
    意見，
    當事人已知上述筆錄乃傳聞證據，且均未於言詞辯論終結前
    對該等筆錄內容異議，依上開規定，是其等於警詢中或偵查
    中之證言，本院審酌上開筆錄作成時，較無人情施壓或干擾
    ，亦無不當取供之情形，認為以之作為本案之證據亦屬適當
    ，是其等於警詢中或偵查筆錄之證言自具有證據能力。
乙、實體方面：
一、上揭連續搶奪之事實，業據被告丙○○於本院審理時供承不
    諱，且經原審共同被告林志全、林春元所供述甚詳，核與被
    害人丁○○、甲○○、乙○○、李盈慧於警詢時或偵查中之
    指述及證人即出租車牌號碼CN5-226 號重型機車予被告林志
    全之包美珠於警詢時證述之情形大致相符。此外，復有林志
    全租用機車之切結書1 紙、扣押物品清單、屏東縣警察局受
    理刑事案件報案三聯單等在警訊卷足憑，並有扣案原審同案
    被告林志全所有之拖鞋1 只、黑色夾克1 件可資佐證，是被
    告丙○○上開自白，經核均與事實相符，自得採為證據。本
    案事證明確，被告丙○○連續搶奪犯行，均堪認定。
二、核被告丙○○所為，均係犯刑法第325 條第1 項之搶奪罪。
    被告丙○○就事實欄二、(一)(四)部分與林春元；就事實欄二、
    (二)(三)部分與林志全彼此間，分別有犯意聯絡及行為分擔，均
    為共同正犯。被告丙○○所為先後4 次搶奪行為，時間緊接
    ，所犯罪名相同，顯係出於概括之犯意反覆為之，為連續犯
    ，爰依刑法第56條之規定，以一罪論，並依法加重其刑。至
    臺灣屏東地方法院檢察署檢察官另以94年度偵字第2509號函
    送原審併辦部分，與本案起訴犯罪事實二、(一)部分為同一犯
    罪事實，本院自應一併予以審理。又公訴人雖僅就被告丙○○於事實欄二(一)(二)(三)之犯罪行為起訴，就事實欄二(四)部分未
    於起訴書中敘及，但連續犯為裁判上一罪，檢察官就犯罪事
    實一部起訴，依刑事訴訟法第267 條規定，其效力及於全部
    ，法院自屬有權一併審理。
三、原判決就被告丙○○部分，以被告丙○○罪證明確，因予論
    罪科刑，固非無見；然對於被告丙○○於94年3 月16日22時
    10分許，由林春元駕機車附載，在屏東市古松西巷681 號前
    ，搶奪李盈慧之皮包，涉有搶奪罪嫌，與本案有連續犯之裁
    判上一罪關係，原判決未及一併審判，尚有未洽。公訴人上
    訴意旨，執此指摘原判決不當，為有理由，自應由本院將原
    判決予以撤銷改判。爰審酌被告正值青年，不思以己力牟取
    財物，竟以機車搶奪方式取財，顯破壞社會善良風俗並危及
    道路使用人之安全，所生之損害非輕，及被告丙○○前有搶
    奪前科，尚在假釋中，不知悔改復為本案犯行，顯未記取前
    案科刑教訓，惟念其犯後坦承犯行，態度尚佳等一切情狀，
    量處有期徒刑1 年6 月。至扣案之拖鞋1 只、黑色夾克1 件
    ，係原審共同被告林志全日常生活之必需用品，業據其於原
    審供承在卷，尚難認係供本案犯罪所用之物，爰不併予宣告
    沒收。
據上論斷，應依刑事訴訟法第369 條第1 項、第364 條、第299
條第1 項前段，刑法第28條、第56條、第325 條第1 項，判決如
主文。
本案經檢察官張其主到庭執行職務。
中　　華　　民　　國　　94　　年　　9 　　月　　21　　日
                  刑事第二庭    審判長法  官  林正雄
                                      法  官  陳啟造
                                      法  官  黃壽燕
以上正本證明與原本無異。
如不服本判決應於收受本判決後10日內向本院提出上訴書狀，其
未敘述上訴理由者，並得於提起上訴後10日內向本院補提理由書
狀（均須按他造當事人之人數附繕本）「切勿逕送上級法院」。
中　　華　　民　　國　　94　　年　　9 　　月　　21　　日
　　　　　　　　　　　　　　　　　　　書記官  黃一秋
附錄本判決論罪科刑法條：
中華民國刑法第325條第1項:
 (普通搶奪罪)
  意圖為自己或第三人不法之所有，而搶奪他人之動產者，處6
  月以上5 年以下有期徒刑。
